臺灣臺中地方法院刑事判決
111年度智簡上字第6號
上  訴  人  臺灣臺中地方檢察署檢察官
被      告  陳霈穎


上列上訴人因被告違反商標法案件，不服本院臺中簡易庭中華民
國111年6月13日111年度中智簡字第39號第一審刑事簡易判決（
聲請簡易判決處刑案號：111年度偵字第12373號），提起上訴，
本院管轄之第二審合議庭判決如下：
    主    文
原判決撤銷。
陳霈穎犯商標法第九十七條後段之透過網路方式非法販賣侵害商
標權之商品罪，處拘役參拾日，如易科罰金，以新臺幣壹仟元折
算壹日。
扣案如附表「仿冒商品」欄所示之物及犯罪所得新臺幣貳仟元均
沒收。
    犯罪事實
一、陳霈穎明知如附表「商標圖樣」欄所示之圖樣，分別係經如
    附表「商標權人」欄所示之公司指定使用於袋子、貼紙、膠
    帶台、裝飾品等商品而向經濟部智慧財產局申請註冊取得商
    標權之商標（下稱本案商標），且真實姓名年籍不詳之人於
    淘寶購物網站所販售使用相同或近似於本案商標之商標之袋
    子、貼紙、膠帶台、裝飾品等商品，均係未經前揭商標權人
    同意或授權使用商標之侵害商標權商品（下稱本案仿冒商標
    商品），仍基於透過網路方式販賣侵害商標權商品之犯意，
    自民國110年1、2月間某日起，於蝦皮購物網站（下稱蝦皮
    網站）以帳號名稱「pennyfatni」刊登販售其向上開不詳人
    士所購入之本案仿冒商標商品（包含如附表「仿冒商品」欄
    所示部分）之訊息，供不特定人選購，迄同年3月18日為警
    查獲時止，藉由上開方式售出具體數量不詳之本案仿冒商品
    而獲利共計新臺幣（下同）2000元。嗣因警員發覺前揭刊登
    於蝦皮網站之仿冒商標商品販售訊息，旋基於蒐證目的購入
    如附表編號12號所示侵害商標權之膠帶台1件後，持本院核
    發之搜索票於110年3月18日上午10時許，前往臺中市○○區○○
    路○段0000巷00號陳霈穎住處執行搜索，當場扣得如附表「
    仿冒商品」欄所示之仿冒商標商品（除前揭警員基於蒐證目
    的所購入如附表編號12號所示之物），而循線查悉上情。
二、案經內政部警政署保安警察第二總隊移送臺灣臺中地方檢察
    署檢察官偵查後聲請簡易判決處刑。
    理    由
壹、證據能力
    下列認定被告犯罪事實之供述證據，被告於本院審理時同意
    有證據能力（見本院智簡上卷第41頁），檢察官迄至言詞辯
    論終結前亦未聲明異議，復經本院審認該等證據之作成並無
    違法、不當或顯不可信情況，依刑事訴訟法第159條之5規定
    ，均有證據能力；又本案認定事實引用之非供述證據，並無
    證據證明係公務員違背法定程序取得，參酌同法第158條之4
    規定意旨，亦有證據能力。
貳、認定犯罪事實所憑之證據及理由
一、上揭犯罪事實，業據被告於警詢、偵查中及本院審理時均坦
    承不諱（見偵卷第17-33頁、第231-232頁；本院智簡上卷第
    41頁、第46頁），並有本院核發之搜索票、內政部警政署保
    安警察第二總隊刑事警察大隊偵二隊搜索扣押筆錄、商標註
    冊登記資料詳細報表、侵害商標權真仿品比對報告、鑑定報
    告書、鑑定意見書、蝦皮購物網站之賣場網頁畫面翻拍照片
    及帳號申設人資料、搜索現場及扣案物品照片各1份在卷可
    稽（偵卷第41-57頁、第63-88頁、第91-107頁、第111-137
    頁、第141-147頁、第155-175頁、第215-225頁），足認被
    告之自白與事實相符，應堪採信。
二、綜上所述，本案事證明確，被告前開犯行堪以認定，應依法
    論科。　　
參、論罪科刑
一、核被告所為，係犯商標法第97條後段之透過網路方式非法販
    賣侵害商標權之商品罪。被告意圖販賣而持有、透過網路方
    式陳列本案仿冒商標商品之低度行為，均為其透過網路方式
    販賣本案仿冒商標商品之高度行為所吸收，不另論罪。
二、被告雖數次透過網路方式販賣本案仿冒商標商品，然被告係
    意圖販賣而向不詳人士購入該等仿冒商標商品並透過網路方
    式販賣，其行為在時間、空間上有密切關係，被告該等販賣
    行為係出於單一犯意，依一般社會健全觀念，視為數次行為
    之接續實施而以法律上一行為予以刑法評價較為合理，應論
    以接續犯之一罪。　
三、本案警員係透過蝦皮網站購入如附表編號12號所示侵害商標
    權之膠帶台1件，乃基於蒐證目的而無實際買受該等商品之
    真意，是被告此部分販賣行為應屬未遂，然因商標法並未對
    透過網路方式販賣侵害商標權商品未遂之行為加以處罰，應
    論以商標法第97條後段之意圖販賣而透過網路方式陳列侵害
    商標權之商品罪，並同為本案被告接續透過網路方式販賣之
    高度行為所吸收，附此敘明。
四、被告接續透過網路方式販賣本案仿冒商標商品而分別侵害如
    附表「商標權人」欄所示公司之商標權，係以一行為觸犯數
    罪名之想像競合犯，應依刑法第55條前段規定，從一重處斷
    。 　
肆、撤銷改判及量刑之說明：
一、原審認被告犯罪事證明確，予以論罪科刑，固非無見。惟查
    被告行為後，商標法第97條雖於111年5月4日經立法院三讀
    通過後以總統華總一經字第11100037481號令修正公布，然
    施行日期係由行政院定之，有司法院法學資料檢索系統查詢
    資料（本條生效日期未定）1份附卷足佐（見本院智簡上卷
    第49頁），原審判決時新法尚未施行，應無新舊法比較之問
    題，原審判決經以新舊法比較後逕適用尚未施行之修正後商
    標法第97條規定，尚有未洽，上訴人以此為由提起上訴，為
    有理由，自應由本院予以撤銷改判。
二、爰以行為人之責任為基礎，審酌被告明知商標具辨識商品來
    源功用，權利人須經過相當時間並投入大量資金於商品行銷
    及品質改良，始能使商標具有代表一定品質之效果，竟意圖
    販賣而向不詳人士購入本案仿冒商品後，接續透過網路方式
    販賣本案仿冒商品獲取利潤，對本案商標之商標權人造成損
    害，並影響我國保護智慧財產權之國際聲譽，所為實屬不該
    ；衡以被告於警詢、偵查中直至本院審理時均始終坦承犯行
    ，更於偵查中即自動繳回本案犯罪所得，尚知悔悟，且被告
    未曾因刑事案件經法院為論罪科刑，有被告之臺灣高等法院
    被告前案紀錄表1份在卷可憑，素行尚稱良好，本案被告販
    賣侵害仿冒商標商品之數量、期間、侵害之商標權之犯罪所
    生危害，被告本案所獲之利益，及被告自陳之教育程度、職
    業及家庭經濟生活狀況（見偵卷第17頁），被告、公訴人就
    本案之量刑意見（見本院智簡上卷第46-47頁）等一切情狀
    ，量處如主文所示之刑，並諭知易科罰金之折算標準，以示
    懲儆。
伍、沒收部分
一、按侵害商標權之物品，不問屬於犯罪行為人與否，沒收之，
    商標法第98條定有明文。經查，扣案如附表「仿冒商品」欄
    所示之物品，均係侵害商標權之物品，爰依上開規定，不問
    屬於被告與否，均應予以沒收。
二、又被告因本案犯行獲有2000元之犯罪所得，經被告於警詢中
    供陳不諱（見偵卷第33頁），且被告已於偵查中自動繳回犯
    罪所得供查扣，有臺灣臺中地方檢察署111年度保管字第119
    9號扣押物品清單、贓證物款收據各1份在卷可稽（見偵卷第
    187-188頁），復無刑法第38條之2第2項不宜執行沒收之情
    事，自應依同法第38條之1第1項前段規定宣告沒收。
據上論斷，應依刑事訴訟法第455條之1第1項、第3項、第369條
第1項前段、第364條、第299條第1項前段，商標法第97條後段、
第98條，刑法第11條、第55條前段、第41條第1項前段、第38條
之1第1項前段，判決如主文。
本案經檢察官郭明嵐聲請以簡易判決處刑及提起上訴，檢察官温
雅惠到庭執行職務。
中　　華　　民　　國　　111 　  年　 10 　月　　27　　日
            刑事第十四庭  審判長法  官  周莉菁
　  　　　　                    法  官  劉育綾
　　　　　　                    法  官  王怡蓁  
以上正本證明與原本無異。
不得上訴。
                                書記官  黃雅青
中　　華　　民　　國　　111 　年　　10　　月　　27　　日
附錄論罪科刑法條：
商標法第97條
（罰則）
明知他人所為之前二條商品而販賣，或意圖販賣而持有、陳列、
輸出或輸入者，處1年以下有期徒刑、拘役或科或併科新臺幣5萬
元以下罰金；透過電子媒體或網路方式為之者，亦同。
附表：
編號 商標圖樣 註冊/審定號 商標權人 仿冒商品 1  00000000 日商三麗鷗股份有限公司 侵害左列商標權之袋子35件、貼紙122件、塑膠製裝飾品259件 2  00000000 日商森克斯股份有限公司 侵害左列商標權之袋子10件 3  00000000  侵害左列商標權之貼紙2件 4  00000000  侵害左列商標權之塑膠製裝飾品947件 5  00000000  侵害左列商標權之袋子4件 6  00000000  侵害左列商標權之貼紙21件 7  00000000  侵害左列商標權之塑膠製裝飾品160件 8  00000000 日商雙葉社股份有限公司（附表編號8、9部分，聲請簡易判決處刑書誤載為日商森克斯股份有限公司） 侵害左列商標權之袋子5件 9  00000000  侵害左列商標權之貼紙34件 10  00000000  侵害左列商標權之塑膠製裝飾品268件、金屬製裝飾品12件 11  00000000 日商小學館集英社製作股份有限公司 侵害左列商標權之袋子4件 12  00000000  侵害左列商標權之貼紙25件、金屬膠製裝飾品1件、膠帶台1件（員警基於蒐證目的而購入） 13  00000000  侵害左列商標權之塑膠製裝飾品19件 14  00000000 義大利商固喜歡固喜公司（聲請簡易判決處刑書誤載為日商森克斯股份有限公司） 侵害左列商標權之袋子3件 15  00000000 日商連股份有限公司 侵害左列商標權之貼紙14件、塑膠製裝飾品29件